【裁判字號】    89,易,1662
【裁判日期】    891220
【裁判案由】    毒品危害防制條例
【裁判全文】
臺灣桃園地方法院刑事判決                        八十九年度易字第一六六二號
    公  訴  人  臺灣桃園地方法院檢察署檢察官
    被      告  甲○○
右列被告因違反毒品危害防制條例案件，經檢察官提起公訴（八十九年毒偵字第三二
六三號、八十九年毒偵緝字第三二九號），本院判決如左：
    主  文
甲○○連續施用第二級毒品，累犯，處有期徒刑陸月，如易科罰金，以佰元折算壹
日。
扣案之第二級毒品安非他命壹包（毛重零點壹公克）沒收銷燬之，吸食器壹組、空袋
柒個，均沒收。
    事  實
一、甲○○前於民國八十一年間因竊盜等罪，經本院判處應執行有期徒刑三年，並強
    制工作三年，嗣於八十五年八月六日假釋出監，至八十六年八月二十五日縮刑假
    釋期滿，以已執行論。復因施用毒品案件，經本院以八十七年度毒聲字第二八八
    號裁定送觀察、勒戒後，認無繼續施用毒品傾向，經台灣桃園地方法院檢察署檢
    察官於八十七年七月三日（起訴書誤載為六月二十三日）以八十七年度偵字第八
    六六一號不起訴處分確定，猶不知悔改。又基於施用第二級毒品安非他命之概括
    犯意，自八十八年八月間某日起至八十九年六月八日上午十時許回溯九十六小時
    內某時止，連續在桃園縣龍潭鄉烏林村烏林三十六號、同縣平鎮市○○路某土地
    公廟旁等處，非法施用第二級毒品安非他命多次，為警先後於八十八年十一月十
    三日晚間十時許，在桃園縣龍潭鄉烏林村烏林三十六號查獲。及於八十九年二月
    十三日晚間十時四十分許，在桃園縣平鎮市○○路○○段二五六號前查獲，及八
    十九年六月七日下午五時三十分許，在桃園縣龍潭鄉○○路十二號旁（起訴書誤
    載為六月六日上午十一時許，在桃園縣大溪鎮興南里二一鄰西尾六之六號一樓查
    獲）查獲，並當場扣得安非他命一小包（毛重０．一公克）、甲○○所有供吸食
    安非他命用之吸食器一組、用來裝安非他命之空袋七個。嗣經台灣桃園地方法院
    檢察署檢察官聲請，經本院以八十九年度毒聲字第二０二六號裁定觀察勒戒後，
    認有繼續施用毒品傾向，再經本院以八十九年度毒聲字第四二三二號裁定令入戒
    治處所施以強制戒治。
二、案經桃園縣警察局平鎮分局移送台灣桃園地方法院檢察署檢察官偵查起訴。
    理  由
一、右開事實，業據被告甲○○於審判中供認伊自八十八年八月又開始斷斷續續的吸
    食安非他命至八十九年六月七日經警查獲為止等情不諱，而被告於為警查獲後之
    八十八年十一月十三日晚間十一時三十二分、八十九年二月十四日凌晨一時七分
    許、八十九年六月八日上午十時許分別經警採取尿液送請檢驗結果，均呈甲基安
    非他命陽性反應，有台北縣衛生局八十八年十二月二日北縣衛六字第七三００五
    號尿液煙毒檢驗成績書、桃園縣衛生局八十九年三月七日及八十九年六月十七日
    出具之不法藥物尿液檢定書各乙紙在卷足憑。而扣案如事實欄所載之疑似安非他
    命粉末一包，經送請鑑定結果亦確係有甲基安非他命殘留成份，有法務部調查局
    八十九年八月十八日（八九）陸（一）字第八九０五六六二四號檢驗通知書附卷
    可參，此外復有搜索扣押證明筆錄附卷及如事實欄所載之物扣案可資佐證，足認
    被告自白與事實相符。又被告前因施用毒品案件，經本院以八十七年度毒聲字第
    二八八號裁定送觀察、勒戒後，認無繼續施用毒品傾向，經台灣桃園地方法院檢
    察署檢察官於八十七年七月三日以八十七年度偵字第八六六一號不起訴處分確定
    ，復又因施用第二級毒品安非他命，經本院以八十九年度毒聲字第二０二六號裁
    定送觀察、勒戒，認有繼續施用毒品之傾向，再經本院以八十九年度毒聲字第四
    二三二號裁定送強制戒治，有前開裁定及台灣桃園地方法院檢察署刑案資料查註
    紀錄表、台灣高等法院被告全國前案紀錄表可參。事證明確，被告犯行洵堪認定
    ，應依法論科。
二、核被告甲○○所為，係犯毒品危害防制條例第十條第二項之罪。被告施用第二級
    毒品前之持有第二級毒品行為（同條例第十一條第二項），本應以持有論，惟持
    有後進而施用，其持有之低度行為應被施用之高度行為所吸收，故不再論其非法
    持有第二級毒品罪。被告多次施用毒品犯行，時間緊接，方法相同，觸犯構成要
    件相同之罪名，顯係基於概括犯意為之，依連續犯規定論以一罪，並依法加重其
    刑。查被告甲○○前於八十一年間因竊盜等罪，經本院判處應執行有期徒刑三年
    ，並強制工作三年，嗣於八十五年八月六日假釋出監，至八十六年八月二十五日
    縮刑假釋期滿，以已執行論，有卷附台灣桃園地方法院檢察署刑案資料查註紀錄
    表、台灣高等法院被告全國前案紀錄表可按，其受有期徒刑之執行完畢後，五年
    以內再犯有期徒刑以上之罪，為累犯，依法遞加重其刑。公訴人雖未就被告自八
    十八年八月間某日起至八十九年四月下旬止之施用毒品犯行提起公訴，惟此部分
    之犯罪事實，與已起訴之施用毒品犯行部分，有連續犯之裁判上一罪關係，本院
    自應就此部分一併加以裁判，附此敘明。爰審酌被告甫於八十七年間執行觀察、
    勒戒處分完畢，仍有繼續施用毒品之行為，顯見其意志不堅，惟念其犯後坦承犯
    行，且其施用毒品係自戕之行為，尚無害及他人等一切情狀，量處如主文所示之
    刑，並諭知易科罰金之折算標準，以資懲儆。至扣案之安非他命一小包（毛重０
    ．一公克），為查獲之毒品，應依毒品危害防制條例第十八條第一項前段規定，
    併宣告沒收銷燬之。另吸食器一組、空袋七個，為被告供犯罪所用之物且為被告
    所有，業據其供明在卷，應依刑法第三十八條第一項第二款規定宣告沒收。
據上論斷，應依刑事訴訟法第二百九十九條第一項前段，毒品危害防制條例第十條第
二項、第十八條第一項前段，刑法第十一條前段、第五十六條、第四十七條、第四十
一條、第三十八條第一項第二款，罰金罰鍰提高標準條例第二條，判決如主文。
本案經檢察官魏雯祈到庭執行職務。
中  華      民      國      八十九      年    十二    月    二十    日
                                台灣桃園地方法院刑事第三庭
                                    法  官  林惠霞
右正本證明與原本無異。
如不服本判決，應於判決送達後十日內向本院提出上訴狀。
                                    書記官  陳婉婷
中      華      民      國      八十九      年    十二    月    二十    日
附錄本案論罪科刑法條全文：
毒品危害防制條例第十條第二項：
施用第二級毒品者，處三年以下有期徒刑。


司法院資訊處製作；財團法人民間司法改革基金會備份。
